【裁判字號】    90,上易,1854
【裁判日期】    900705
【裁判案由】    贓物等
【裁判全文】
臺灣高等法院臺中分院刑事判決                    九十年度上易字第一八五四號
    上  訴  人
    即  被  告  甲○○
右上訴人因贓物等案件，不服臺灣彰化地方法院八十九年度易字第一七三九號中華民
國九十年七月五日第一審判決（起訴案號：臺灣彰化地方法院檢察署八十九年度偵字
第六一四一號），提起上訴，本院判決如左：
    主      文
上訴駁回。
    事實及理由
一、本案經本院審理結果，認第一審判決認事用法及量刑均無不當，應予維持，並引
    用第一審判決書記載之事實、證據及理由（如附件）。
二、上訴人即被告甲○○（以下稱被告）雖辯稱該日產牌自小客車上有楊孟慶所有克
    萊斯勒廠牌自小客車行車執照等資料，而指楊孟慶證詞不實在云云。惟查證人即
    楊孟慶之女友劉佳鈴於偵查中證稱：該克萊斯勒廠牌自小客車係登記為楊孟慶之
    妹楊雅鈴名義，當時楊雅鈴之行車執照是放在該自小客車上，後來該車借予被告
    使用後，行車執照就不見了等語，足見該日產牌自小客車上有楊雅鈴所有克萊斯
    勒廠牌自小客車行車執照等資料，尚不足資為被告有利之證據。此外，被告在本
    院未提出其他有利之證據及辯解，其上訴無理由，應予駁回。
三、據上論斷，應依刑事訴訟法第三百七十三條、第三百六十八條，判決如主文。
本案經檢察官丁○○到庭執行職務。
中      華      民      國      九十     年       十      月    二十三  日
                                    臺灣高等法院臺中分院刑事第十庭
                                          審判長法  官  林  照  明
                                                法  官  李  寶  堂
                                                法  官  蕭  廣  政
右正本證明與原本無異。
不得上訴。
                                                書記官  黃  禎  祥
中      華      民      國      九十     年       十      月    二十五  日
                                                                        Ｉ
附件：
臺灣彰化地方法院刑事判決                        八十九年度易字第一七三九號
    公  訴  人  臺灣彰化地方法院檢察署檢察官
    被      告  甲○○  男  二十九歲（民國○○年○○月○○○日生）
                        住彰化縣溪湖鎮○○里○○街二十七號
                        （另案於臺灣雲林戒治所強制戒治中）
                        身分證統一編號：Ｌ一二三八六七九八號
右列被告因贓物等案件，經檢察官提起公訴（八十九年度偵字第六一四一號），本院
判決如左：
    主      文
甲○○收受贓物，累犯，處有期徒刑柒月。
    事      實
一、甲○○前因煙毒等案件，經本院以八十三年度訴字第一九一一號判決就其吸用麻
    醉藥品部分判處有期徒刑六月，施用毒品部分判處有期徒刑三年二月，上開二罪
    並定應執行刑有期徒刑三年五月確定，於民國八十六年十月十五日假釋出獄，嗣
    經法院撤銷假釋，入監執行殘餘刑期有期徒刑一年二月一日，於八十九年六月二
    十三日服刑期滿執行完畢。詎仍不知悔改，於八十九年六月底某日，在台中市某
    處，明知不詳姓名之友人所交付懸掛偽造號牌「Ｙ２─八八八○」（登記車主姓
    名為王美雲，惟號牌未曾申報遺失）之日產牌自小客車一部（引擎號碼：ＶＱ0
    0000000Ａ，車主為上格小客車租賃股份有限公司，於八十九年二月十二
    日清晨五時許，在彰化縣花壇鄉○○村○○路、花壇街口失竊），係屬竊盜所得
    之贓物，竟仍收受使用之。其間並多次駕駛該車外出，而行使懸掛其上之偽造車
    牌，足以生損害於公路監理機關車籍管理之正確性及真正車牌所有人王美雲之權
    益。嗣於八十九年七月二十日下午一時三十分許，在彰化縣溪湖鎮○○路○段五
    ○七號前為警查獲該部贓車，始得悉上情。
二、案經彰化縣警察局移請台灣彰化地方法院檢察署檢察官偵查起訴。
    理      由
一、訊據被告甲○○矢口否認有何右揭犯行，辯稱：該部自小客車係由友人楊孟慶於
    被查獲之前二日駕駛前來伊之住處，並託伊代為保管，又於為警查獲當天，楊孟
    慶再次前來檳榔攤找伊取車，並於使用完畢後將鑰匙交予伊，要伊將車開回住處
    ，楊孟慶既未表示該車為贓物，對於車牌係出於偽造乙節伊亦無所悉云云。然查
    ：前揭上格小客車租賃股份有限公司所有之日產牌自小客車，係於八十九年二月
    十二日清晨五時許，在彰化縣花壇鄉○○村○○路、花壇街口失竊等情，業經證
    人即該公司職員乙○○於警訊中陳述明確，並有車輛車牌失竊作業－查獲車輛認
    可資料、車輛尋獲電腦輸入單、贓物認領保管單各一紙附卷可稽，核其性質當屬
    他人財產犯罪所得之贓物無訛。而楊孟慶從未交付該部車輛託由被告保管等情，
    已據證人楊孟慶迭於偵查及本院審理中證述明確，且證人即被告之友人劉佳玲亦
    證稱：伊並未見過楊孟慶駕駛該部贓車，而被告曾經駕駛該車搭載過伊，自八十
    九年六月底起即多次見到被告駕駛該車等語，均與被告上開供詞多所齟齬。則被
    告辯稱係由楊孟慶將車託付保管乙節，並無所據，自無可採。又被告前於警訊中
    供承：該車係由楊孟慶於八十九年七月十七日下午三時許，在伊住處之外面交伊
    保管；嗣於偵訊時卻改稱：楊孟慶是七月二十日凌晨一時許開來檳榔攤暫時停放
    等語，先後所供已嫌不一，顯足啟人疑竇，自難遽為採信。且於該次偵訊中經檢
    察官當庭質疑上揭二次相異之處，被告旋即辯稱係因檳榔攤就在伊住處之後面云
    云，似已意指該二次交車時地仍屬同一；嗣被告於本院訊問時，則改稱：楊孟慶
    先後將該車託其寄放二次，前揭所言並無矛盾云云。惟被告後者所言倘真屬實，
    又何以未於檢察官該次訊問時即明確告知經過詳情，反一再試圖將該二次交車時
    間、地點混為一談？且被告與證人楊孟慶交情並非深厚，相識亦僅有二、三月之
    時間，二人間又無主從關係，豈有楊孟慶將汽車鑰匙隨意交由被告收執，被告即
    須一再為其停放車輛並覓得車位，形同提供代客停車服務之理？是其上開所辯，
    無非冀圖匿飾犯罪事實，空言狡賴，並無足取。此外，復有被害人王美雲之子丙
    ○○於警訊中所為陳述，及上開偽造車牌二面扣案為憑。本案事證已臻明確，被
    告犯行至堪認定。
二、按汽車牌照為行車之許可憑證，屬於刑法第二百十二條所列特許證之一種（最高
    法院六十三年台上字第一五五０號判例參照）。查被告甲○○收受他人失竊之贓
    物，並行使懸掛其上之偽造車牌，核其所為，係犯刑法第三百四十九條第一項之
    收受贓物罪，及同法第二百十六條、第二百十二條之行使偽造特種文書罪。其所
    犯上開二罪間，有方法結果之牽連關係，為裁判上之一罪，應依刑法第五十五條
    之規定，從較重之收受贓物罪論處。查被告前因煙毒等案件，經本院以八十三年
    度訴字第一九一一號判決就其吸用麻醉藥品部分判處有期徒刑六月，施用毒品部
    分判處有期徒刑三年二月，上開二罪並定應執行刑有期徒刑三年五月確定，於八
    十六年十月十五日假釋出獄，嗣經法院撤銷假釋，入監執行殘餘刑期有期徒刑一
    年二月一日，於八十九年六月二十三日服刑期滿執行完畢，有卷附臺灣高等法院
被告全國前案紀錄表、台灣彰化地方法院檢察署刑案資料查註紀錄表足參，其受
    有期徒刑之執行完畢，五年內再犯本件有期徒刑以上之罪，為累犯，應依法加重
    其刑。爰審酌被告所為收受贓物犯行，致使原所有人追贓益形困難，增加行竊所
    得之流通管道，所生危害實非輕微，且被告於犯後並未坦承犯行，又於出獄未久
    旋即犯罪，品行非佳，及其犯罪目的、手段、犯罪後之態度、智識程度等一切情
    狀，量處如主文所示之刑，以示懲儆。至扣案之「Ｙ２─八八八○」偽造車牌二
    面，雖係由不詳姓名之人將之連同該部贓車交予被告使用，然並無證據證明其有
    移轉所有權之意思，自無從遽認被告業已取得該物之所有權，是該扣案車牌雖為
    被告犯罪所用之物，因尚非被告所有，又非違禁物品，爰不予宣告沒收，附此敘
    明。
據上論斷，應依刑事訴訟法第二百九十九條第一項前段，刑法第三百四十九條第一項
、第二百十六條、第二百十二條，第五十五條、第四十七條，罰金罰鍰提高標準條例
第一條前段，判決如主文。
本案經檢察官陳信宏到庭執行職務。
中      華      民      國      九十      年      七      月      五    日
                                臺灣彰化地方法院刑事第三庭
                                      法      官  高 文 崇
右正本證明與原本無異。
如不服本判決，應於判決送達後十日內向本院提出上訴狀( 須附繕本 )。
告訴人或被害人對於判決如有不服具備理由請求檢察官上訴者，其上訴期間之計算係
以檢察官收受判決正本之日期為準。
                                      法院書記官  楊 筱 惠
中      華      民      國      九十      年      七      月      九    日
刑法第二百十二條
偽造、變造護照、旅券、免許證、特許證及關於品行、能力、服務或其他相類之證書
、介紹書，足以生損害於公眾或他人者，處一年以下有期徒刑，拘役或三百元以下罰
金。
刑法第二百十六條
行使第二百十條至第二百十五條之文書者，依偽造、變造文書或登載不實事項或使登
載不實事項之規定處斷。
刑法第三百四十九條
收受贓物者，處三年以下有期徒刑、拘役或五百元以下罰金。
搬運、寄藏、故買贓物或為牙保者，處五年以下有期徒刑、拘役或科或併科一千元以
下罰金。
因贓物變得之財物，以贓物論。


司法院資訊處製作；財團法人民間司法改革基金會備份。
